【裁判字號】    98,訴,3146
【裁判日期】    980930
【裁判案由】    毒品危害防制條例
【裁判全文】
臺灣臺中地方法院刑事判決              98年度訴字第3146號
公  訴  人  臺灣臺中地方法院檢察署檢察官
被      告  甲○○
                    現在臺灣臺中看守所羈押中
上列被告因毒品危害防制條例案件，經檢察官提起公訴（98年度
毒偵字第3207號），被告於準備程序中就被訴事實為有罪之陳述
，本院於聽取當事人之意見後，合議庭裁定以簡式審判程序審理
，判決如下：
    主       文
甲○○施用第一級毒品，累犯，處有期徒刑拾月，扣案之海洛因
拾壹包（合計淨重拾貳點伍肆公克、空包裝總重參點壹貳公克）
沒收銷燬之。又施用第二級毒品，累犯，處有期徒刑陸月。主刑
部分應執行有期徒刑壹年貳月。
    犯 罪 事 實
一、甲○○前因違反肅清煙毒條例等案件，經法院判處有期徒刑
    後送監執行，於民國89年1月14日假釋出監。復因施用毒品
    案件，經本院裁定送觀察、勒戒後，認有繼續施用毒品之傾
    向，由同法院裁定令入戒治處所施以強制戒治1年，於93 年
    12月28日執行完畢釋放。又因偽造文書及違反槍砲彈藥刀械
    管制條例等案件，經本院各判處有期徒刑5月及1年3月確定
    ，且與上開違反肅清煙毒條例等案件撤銷假釋之殘刑接續執
    行，後因符合減刑規定，再經裁定減刑並定應執行刑，甫於
    97年4月30日縮刑期滿執行完畢。詎其不知戒除劣行，基於
    施用第二級毒品甲基安非他命之犯意，於98年8月16日夜間
    在臺中縣大里市○○里○○街121號3樓自宅以玻璃管加熱吸
    食煙霧方式，施用第二級毒品甲基安非他命1次。又基於施
    用第一級毒品海洛因之犯意，於98年8月18日上午某時（10
    時許前），在臺中市○○區○○路4段151號之虹星汽車旅館
    617號房內，以攙入香煙內點燃吸食之方式，施用第一級毒
    品海洛因1次。嗣於98年8月18日上午10時許，為警在上開旅
    館房間內查獲，當場扣得第一級毒品海洛因11包（驗餘淨重
    共計12.54公克，另含沾附少許海洛因無法完全析離之空包
    裝總重3.12公克），及不含毒品成分之粉末1包；經警採集
    其尿液送驗結果，確呈嗎啡、可待因、安非他命及甲基安非
    他命陽性反應，而查悉上情。
二、案經臺中市警察局第六分局移送臺灣臺中地方法院檢察署檢
    察官偵查起訴。
    理      由
一、按除被告所犯為死刑、無期徒刑、最輕本刑為三年以上有期
    徒刑之罪或高等法院管轄第一審案件者外，於前條第一項程
    序進行中，被告先就被訴事實為有罪之陳述時，審判長得告
    知被告簡式審判程序之旨，並聽取當事人、代理人、辯護人
    及輔佐人之意見後，裁定進行簡式審判程序，刑事訴訟法第
    273條之1 條第1 項定有明文。本件被告所犯係死刑、無期
    徒刑、最輕本刑為三年以上有期徒刑以外之罪，其於準備程
    序中就被訴事實為有罪之陳述，且經審判長告知被告簡式審
    判程序之旨，並聽取檢察官及被告之意見後，本院合議庭認
    為適宜而裁定由受命法官獨任進行簡式審判程序，合先敘明
    。
二、訊據被告甲○○對於前揭犯罪事實均坦承不諱，且被告為警
    查獲後所採集之尿液，經鑑驗結果，確呈第一級毒品鴉片類
    陽性反應，及第二級毒品安非他命類陽性反應等情，此有中
    山醫學大學附設醫院檢驗科藥物檢測中心尿液檢驗報告1 紙
    在卷足憑；又扣案之被告所有供施用之粉末11包，經鑑定結
    果，均含有第一級毒品海洛因成分（驗餘淨重共計12.54公
    克，另含沾附少許海洛因無法完全析離之空包裝總重3.12
    公克），有法務部調查局鑑定書在卷可稽。足認被告之自白
    與事實相符，堪予採信。又被告有事實欄所載曾因施用毒品
    案件，經送強制戒治之紀錄，有臺灣高等法院被告前案紀錄
    表、臺灣臺中地方法院檢察署刑案資料查註紀錄表及全國施
    用毒品案件紀錄表各1份在卷可稽，則被告於強制戒治執行
    完畢釋放後，5年內再犯本件施用毒品之罪，其犯行明確，
    應依法論科。
三、核被告所為，係犯毒品危害防制條例第10條第1項之施用第
    一級毒品罪、同條第2項之施用第二級毒品罪。其施用第一
    、二級毒品前分別持有第一、二級毒品之低度行為，為高度
    之施用毒品行為所吸收，不另論罪。又被告有事實欄載科處
    有期徒刑及執行紀錄，有臺灣高等法院被告前案紀錄表及臺
    灣臺中地方法院檢察署刑案資料查註紀錄表在卷可參，其於
    受有期徒刑之執行完畢後，5年以內故意再犯有期徒刑以上
    之本罪，為累犯，均應依刑法第47條第1項之規定，加重其
    刑。被告施用第一、二級毒品行為，犯意各別，行為互異，
    應分論併罰。爰審酌被告前有違反毒品危害防制條例之前科
    紀錄，經觀察、勒戒及強制戒治後，猶未能深切體認毒品危
    害己身之鉅，無視毒品對於自身健康之戕害及國家對於杜絕
    毒品犯罪之禁令，惟施用毒品為自戕行為，犯罪心態與一般
    刑事犯罪之本質並不相同，容應以「病人」之角度考量，並
    慮及施用毒品後常伴隨其餘反社會性之行為出現，對社會造
    成危害，及其犯罪之動機、方法、手段、暨犯後坦承犯行，
    到庭態度良好等一切情狀，分別量處如主文所示之刑，並定
    其應執行刑。扣案之被告所有供施用之第一級毒品海洛因11
    包（驗餘淨重共計12.54公克，另含沾附少許海洛因無法完
    全析離之空包裝總重3.12公克），係毒品危害防制條例第2
    條第2項第1款之第一級毒品，應依同條例第18條第1項前段
    之規定，沒收銷燬之。至另1包粉末不含毒品成分，此經法
    務部調查局鑑定明確，本院亦查無證據足資證明與本案有何
    關聯，自無從宣告沒收。另因送鑑用罄之毒品，已不存在，
    亦無從沒收之，附此敘明。
據上論斷，應依刑事訴訟法第273條之1條第1項、第299條第1項
前段，毒品危害防制條例第10條第1項、第2項、第18條第1項前
段，刑法第11條、第47條第1項、第51條第5款，判決如主文。
本案經檢察官鐘祖聲到庭執行職務
中    華    民    國    98    年    9    月    30    日
                  刑事第四庭    法  官   鄭永玉
以上正本證明與原本無異。
如不服本判決應於收受送達後10日內向本院提出上訴書狀，並應
敘述具體理由；其未敘述上訴理由者，應於上訴期間屆滿後20日
內向本院補提理由書（均須按他造當事人之人數附繕本）「切勿
逕送上級法院」。
                                書記官   蔡伸蔚
中    華    民    國    98    年    9    月    30    日


司法院資訊處製作；財團法人民間司法改革基金會備份。
